臺灣臺北地方法院刑事判決　　　　　　　100年度訴字第929號
公　訴　人　臺灣臺北地方法院檢察署檢察官
被　　　告　陳立明
選任辯護人　吳孟玲律師
　　　　　　林李達律師
上列被告因偽證案件，經檢察官提起公訴（100年度偵字第12717
號），被告於本院準備程序進行中，就被訴事實為有罪之陳述，
經本院告知簡式審判程序意旨，並聽取公訴人、被告及辯護人之
意見後，本院合議庭裁定依簡式審判程序審理，判決如下：
    主  文
陳立明於執行審判職務之公署審判時，證人於案情有重要關係之
事項，供前具結，而為虛偽陳述，處有期徒刑月。緩刑貳年，
緩刑期間付保護管束，並應向指定之公益團體、地方自治團體或
社區提供肆拾小時之義務勞務。
    事  實
一、陳立明其明知於民國九十九年九月十二日下午四時許，在臺
    北市○○區○○街一五六巷六五弄一五號一樓前附近，其妻
    袁啟芳見鄰居張履端將所駕自小客車停放在該處，致袁啟芳
    自小客車無法自巷底駛出，而因移車問題與張履端發生口角
    ，袁啟芳乃以「王八蛋」等語公然侮辱張履端，且該案件由
    臺灣高等法院以一○○年度上易字第一六三號案件審理中。
    竟基於偽證之犯意，於一○○年四月二十日上午九時三十分
    之期日，在臺灣高等法院刑事第三法庭開庭時為證人，於執
    行審判職務之公署即臺灣高等法院法官審判時，於案情有重
    要關係之袁啟芳有無於前開時、地，公然侮辱張履端之事項
    作證時，供前具結而證稱：「他們（袁啟芳與張履端）口角
    時被告沒有罵王八蛋。」、「她（指袁啟芳）有對我說這口
    頭禪。」、「【問：她（指袁啟芳）為何罵你王八蛋？】我
    叫她回家，不要再爭執下去。」「我叫她（指袁啟芳）回來
    時，她就直接罵我。」等語，對於上開袁啟芳有無公然侮辱
    張履端等案情有重要關係之事項，故意為虛偽證述，惟袁啟
    芳仍因公然侮辱張履端罪，經法院判罪處刑。
二、案經臺灣臺北地方法院檢察署檢察官偵查起訴，陳立明於準
    備程序中為有罪之陳述，經本院合議庭裁定由受命法官獨任
    行簡式審判程序。
    理  由
一、本件被告陳立明所犯之偽證罪，係死刑、無期徒刑、最輕本
    刑為三年以上有期徒刑以外之罪，而被告於準備程序中就被
    訴事實為有罪之陳述，經法官告知簡式審判程序之旨，並聽
    取公訴人、被告及辯護人之意見後，本院認為適宜由受命
    法官獨任進行簡式審判程序，合先敘明。
二、上揭犯罪事實，業據被告坦承不諱（見本院卷第一五頁背面
    、第一九頁背面），核與證人陳履端、何秋旻、曾若瑋證述
    情節相符（見臺灣臺北地方法院檢察署一○○年度偵字第一
    二七一七號卷第二五頁至第二六頁、本院九十九年度易字第
    三六三四號卷第三○頁至第三三頁），且經本院依職權調閱
    臺灣高等法院一○○年度上易字第六一三號案件全卷核閱無
    訛，是被告上揭任意性自白與事實相符，堪以採信。本件事
    證明確，被告犯行洵堪認定，應予依法論科。
三、核被告所為，係犯刑法第一百六十八條之偽證罪。爰審酌被
    告並無任何前案紀錄，有臺灣高等法院被告全國前案紀錄表
    可佐，素行尚佳，僅因為脫免其配偶袁啟芳之罪責，於臺灣
    高等法院前開案件審理作證時，就案情重要事項故為虛偽之
    證言，對國家司法權之行使產生危害，所為非是，兼衡被告
    於本院審理時坦承犯行，尚有悔意等一切情狀，量處如主文
    所示之刑。末查，被告前未曾因故意犯罪受有期徒刑以上刑
    之宣告，此有臺灣高等法院被告前案紀錄表一份在卷可按，
    其因一時失慮，致罹刑典，事後於本院審理時坦承犯行，其
    經此教訓應能知所警惕而無再犯之虞，本院認其所受刑之宣
    告以暫不執行為適當，爰併諭知緩刑二年，並依刑法第七十
    四條第二項第五款規定命被告以主文所示之方式，提供四十
    小時之義務勞務，及依同法第九十三條第一項第二款規定，
    宣告緩刑期間付保護管束，俾兼收啟新及惕儆之雙效。
據上論斷，應依刑事訴訟法第二百七十三條之ㄧ第一項、第二百
九十九條第一項前段，刑法第一百六十八條、第七十四條第一項
第一款、第二項第五款、第九十三條第一項第二款，判決如主文
。
本案經檢察官文家倩到庭執行職務。
中    華    民    國  100     年     9    月    13    日
                  刑事第十八庭  法  官  林玉蕙
上正本證明與原本無異。
如不服本判決應於收受送達後10日內向本院提出上訴書狀，並應
敘述具體理由；其未敘述上訴理由者，應於上訴期間屆滿後20日
內向本院補提理由書（均須按他造當事人之人數附繕本）「切勿
逕送上級法院」。
                                書記官  陳怡君
中    華    民    國   100    年    9     月    14    日
附錄本案論罪科刑法條
中華民國刑法第168條
（偽證罪）
於執行審判職務之公署審判時或於檢察官偵查時，證人、鑑定人
、通譯於案情有重要關係之事項，供前或供後具結，而為虛偽陳
述者，處 7 年以下有期徒刑。